# 请教陈版主有关外币报表折算的问题

提问人：dudu12 时间：2023-05-23 23:21:45
母公司A记账本位币美元，全资子公司B记账本位币人民币，现用香港会计准则编制合并财务报表，使用人民币报出。
由于母公司A长投（ 1231 汇率）与子公司实收资本（历史汇率）有差额，该差额被计入“其他综合收益-外币报表折差”。
问题：每年其他综合收益的发生额，能列报为“未来能重分类进损益的其他综合收益”吗？还是“不能重分类进损益”，
准则是说未来处置时OCI会重分类进损益，但我理解假设平进平出的处置了，那么站在USD报表层面，其实处置损益是 0 ，难道折算成人民币报表后，凭空多出一块损益吗？有点没太明白。请陈老师帮忙看看呢？
谢谢！

回答人：chenyiwei
外币报表折算差额属于“未来能重分类进损益的其他综合收益”。虽然此次折算的是母公司本身的报表，但其他综合收益的分类是确定的。当然这并无明确的理由解释，只能说这方面准则的理论体系还不完善。